【裁判字號】    90,交簡上,15
【裁判日期】    900613
【裁判案由】    過失傷害
【裁判全文】
臺灣高雄地方法院刑事判決                          九十年度交簡上字第一五號
    上  訴  人
    即  被  告  乙○○
右列被告因過失傷害案件，不服臺灣高雄地方法院高雄簡易庭八十九年十二月七日八
十九年度雄交簡字第一一四七號第一審判決（起訴案號：八十九年度偵字第一０三三
五號），提起上訴，甲○判決如左：
    主  文
上訴駁回。
    事  實
一、乙○○考領有一般自小客車之駕照，於民國八十八年十二月廿一日上午零時廿五
    分許，其於飲用酒類後（飲用酒類所涉犯公共危險案件業經檢察官另為不起訴處
    分），駕駛車牌號碼ＶＡ─一七０二號自用小客車，沿高雄市○○○路，由南往
    北方向行駛，途經同路四十七巷口前，本應注意在遵行車道內行駛，不得駛入來
    車車道，且當時天氣晴朗，光線充足，路面狀況乾燥亦無任何障礙物，依當時情
    形，並無不能注意之情形，竟為轉入上開高雄市○○○路四十七巷內，而疏於注
    意，貿然駛入來車車道，致撞及對向車道，由丙○○所駕駛後載陳雅芬，沿大順
    三路由北向南行駛之ＺＪＲ─００一號輕型機車，使丙○○及陳雅芬均因此倒地
    ，丙○○並因此受有肩胛背部擦傷約二公分、腰背部瘀腫約三公分等之傷害，而
    陳雅亦受有頭部外傷及多處擦傷等之傷害。
二、案經丙○○、陳雅芬訴由高雄市政府警察局苓雅分局移送臺灣高雄地方法院檢察
    署檢察官偵查起訴。
    理  由
一、訊據被告乙○○固不否認曾於上開時地，在飲酒後駕駛上述車輛與告訴人丙○○
    及陳雅芬所駕駛前述車輛發生車禍之事實，惟矢口否認有何過失傷害之犯行，辯
    稱：當時是因為要轉彎進入四十七巷內，已經將車速減低，是告訴人自已騎車撞
    過來，伊僅有一點點過失，且警察所繪製之現場圖亦不正確云云；惟查：
（一）右開事實，業據告訴人丙○○及陳雅芬於警訊及偵訊時指證明確，而告訴人蔡
      丙○○及陳雅芬因本件車禍受有右開傷害，則有高雄市立民生醫院驗傷診斷書
      共計三紙在卷可稽。
（二）按汽車在雙向二車道行駛時，應遵守均應在遵行車道內行駛，而在在劃有分向
      限制線之路段，不得駛入來車之車道內。道路交通安全規則第九十七條第一款
      、第二款分別定有明文；經查，本件車禍案發時，天氣晴朗，光線充足，路面
    狀況乾燥亦無任何障礙物，又被告之前開車輛肇事後所停放之位置，係位於對
      向（即南向）快車道內，車頭朝向西北北方向，車尾朝東南南方向，且距大順
      三路四十七巷口尚有一點四公尺，此有高雄市○○○○○道路交通事故調查報
      告表一份在卷可憑，藉此關係位置，參諸被告與告訴人雙方行向、路線等情形
      加以研析，堪認應係被告駕車違反分向限制駛入來車道而肇事；被告既考領有
      自用小客車之駕照，自應知悉上開道路交通安全規則之規定，且依當時之狀況
      ，又非不能注意，竟疏不注意為之，以致肇事並使告訴人丙○○及陳雅芬分別
      受有上開傷害，被告顯有過失。且被告過失行為與告訴人受傷間，亦堪認具有
      相當因果關係。
（三）再者，本件經甲○依職權送高雄市政府建設局車輛行車事故鑑定委員會鑑定之
      結果，鑑定意見亦認為：乙○○（即被告）酒精濃度過量及違反分向限制線駛
      入來車道，為肇事原因，而丙○○（即告訴人）並無肇事原因，此有該委員會
      九十年四月二十六日高市鑑字第九００四０二二號鑑定意見書一份在卷可佐，
      足見本件車禍確係因被告過失駛入告訴人丙○○所駕駛車輛行駛之車道而肇事
      ，其過失足堪認定。
（四）綜上所述，被告犯罪事證明確，犯行實堪認定。
二、被告乙○○因過失違反道路交通安全規則第九十七條第一款、第二款之規定，在
    劃有分向限制線之路段駛入對向車道，致告訴人丙○○及陳雅芬受有前述傷害，
    核其所為，係犯刑法第二百八十四條第一項前段之過失傷害罪。其一過失行為同
    時使告訴丙○○及陳雅芬受有上開傷害，係一行為觸犯數罪名，為想像競合犯，
    爰依刑法第五十五條之規定，從一重處斷。原審除漏未載明被告係一行為觸犯數
    名應引用刑法第五十五條之規定論以想像競合犯外，適用刑法第二百八十四條第
    一項前段、第四十一條，罰金罰鍰提高標準條例第一條前段、第二條之規定，以
    簡易判決量處被告有期徒刑三月，如易科罰金以三百元折算一日。經核認事用法
    均無違誤，量刑亦稱妥適，上訴人即被告上訴意旨仍執前詞指摘原判決不當，為
    無理由，應予駁回。
三、按刑法第四十一條於民國九十年一月四日修正，同年月十日經總統公布施行，修
    正刑法第四十一條第一項規定：「犯最重本刑為五年以下有期徒刑以下之刑之罪
    ，而受六個月以下有期徒刑或拘役之宣告，因身體、教育、職業、家庭之關係或
    其他正當事由，執行顯有困難者，得以一元以上三元以下折算一日，易科罰金。
    但確因不執行所宣告之刑，難收矯正之效，或難以維持法秩序者，不在此限。」
    本件被告所犯過失傷害罪，最重本刑係為六個月以下有期徒刑之罪，在上開條文
    修正前即屬得易科罰金之案件，不因該條文之修正而影響被告得易科罰金之權益
    及折算標準，自無撤銷原判決之必要，併予敘明。
據上論斷，應依刑事訴訟法第四百五十五條之一第一項、第三項、第三百六十八條，
判決如主文。
本案經檢察官陳正達到庭執行職務。
中      華      民      國      九十      年      六      月    十三    日
                                  臺灣高雄地方法院刑事第六庭
                                      審判長法  官    趙家光
                                            法  官    張世賢
                                            法  官    李怡諄
右正本證明與原本無異。
本判決不得上訴。
                                            書記官    林慧君
中    華    民    國      九十      年       六      月      十三      日
附錄本件論罪條文：
中華民國刑法第二百八十四條
(過失傷害罪)
因過失傷害人者，處六月以下有期徒刑、拘役或五百元以下罰金，致重傷者，處一年
以下有期徒刑、拘役或五百元以下罰金。


司法院資訊處製作；財團法人民間司法改革基金會備份。
